【裁判字號】    94,重訴,3
【裁判日期】    950126
【裁判案由】    毒品危害防制條例
【裁判全文】
臺灣桃園地方法院刑事判決               94年度重訴字第3號
公  訴  人  臺灣桃園地方法院檢察署檢察官
被      告  乙○○
選任辯護人  李明諭律師
被      告  丙○○
選任辯護人  何啟熏律師
被      告  丁○○
選任辯護人  李明諭律師
上列被告等因違反毒品危害防制條例案件，經檢察官提起公訴（
93年度偵字第14230 號），本院判決如下：
    主  文
乙○○販賣第二級毒品，處有期徒刑拾年。如附表壹所示之物沒
收銷燬；如附表肆編號壹所示之物沒收，如不能沒收時，追徵其
價額或以其財產抵償之。
丙○○共同販賣第二級毒品，處有期徒刑柒年陸月。如附表壹所
示之物沒收銷燬；如附表貳、附表參、附表肆編號貳、編號參所
示之物沒收，如附表肆編號參所示之物如不能沒收時，追徵其價
額或以其財產抵償之。
丁○○無罪。
    事  實
一、乙○○前於民國90年11月上旬某日起至91年11月底某日止，
    因連續販賣第二級毒品MDMA及大麻，經臺灣高等法院於93年
    8 月18日以92年度上訴字第4041號判決判處有期徒刑5 年，
    最高法院於93年11月25日以93年度臺上字第6275號判決駁回
    上訴確定；另於91年12月初某日至92年2 月2 日間，因意圖
    販賣而持有第三級毒品愷他命，經臺灣高等法院於94年4 月
    14日以94年度上訴字第654 號判決判處有期徒刑3 年6 月，
    最高法院於94年7 月21日以94年度臺上字第3877號判決駁回
    上訴確定（2 罪合併執行中，不構成累犯）。詎仍不知悔改
    ，明知MDMA為毒品危害防制條例第2 條第2 項第2 款所規定
    之第二級毒品，竟基於販賣第二級毒品MDMA牟利之犯意，於
    上開臺灣高等法院92年度上訴字第4041號案件最後審理事實
    法院宣示判決後之93年9 月6 日及7 日間，多次以其所有門
    號為0000000000號之行動電話，與使用門號為0000000000號
    之行動電話、住在桃園地區、欲販入第二級毒品MDMA用以轉
    售予不詳之人牟利、綽號「邦哥」之甲○○（經本院另案判
    處有期徒刑12年，上訴中），電話聯繫交易含第二級毒品MD
    MA成分藥錠（俗稱搖頭丸，以下均以搖頭丸稱之）之相關事
    宜，並敲定於93年9 月8 日凌晨交易，交易搖頭丸之數量為
    10,000顆，每顆單價新臺幣（下同）125 元，折讓後之總價
    以1,232,500 元計，交付方式則是由乙○○將搖頭丸攜至甲○○位在桃園縣中壢市○○路141 號之租屋處，交給與甲○○具有販賣第二級毒品MDMA犯意聯絡之丙○○，並由丙○○
    將價金交付乙○○。93年9 月8 日凌晨1 時40分許，乙○○
    以背袋1 個內裝搖頭丸1 批（數量如附表1 所示），依約前
    往上址，並委請不知情之丁○○駕車搭載其同往，乙○○到
    達後，先與甲○○電話聯絡，甲○○再以其所有之上開行動
    電話撥打丙○○所有之門號為0000000000號之行動電話，告
    知乙○○已到達。惟因甲○○上開行動電話已經行政院海岸
    巡防署北部地區巡防局基隆機動查緝隊向臺灣臺北地方法院
    檢察署檢察官聲請依法監聽在案，而知悉其等欲交易毒品事
    宜，迨乙○○將上開搖頭丸交予丙○○攜入屋內，丙○○尚
    未將現金交付乙○○之際，為埋伏之行政院海岸巡防署北部
    地區巡防局基隆機動查緝隊警員當場逮捕，並逕行搜索扣得
    如附表1 至附表6 所示之物。
二、案經行政院海岸巡防署北部地區巡防局基隆機動查緝隊報告
    臺灣桃園地方法院檢察署檢察官偵查起訴。
    理  由
一、被告乙○○、丙○○對上開犯罪事實均坦承屬實，惟被告乙○○辯稱：其為治療母親腎臟之疾病，自90年起即開始販賣
    毒品籌錢，前於91年間並因販賣搖頭丸為警查獲，判處有期
    徒刑5 年確定，本次犯行乃基於概括之犯意為之，本案應為
    免訴判決；被告丙○○則辯稱：其受僱於甲○○，依僱傭關
    係應聽從命令，本身實無販賣搖頭丸之意，僅是基於幫助販
    賣之犯意，應不得論以共同正犯云云。經查：
（一）上開犯行，業經被告乙○○（見本院卷第89頁；本院卷
      第95頁；本院卷第83、140 頁）、丙○○（見本院卷
      第4 、95、177 頁；本院卷第83、140 頁）於本院審
      理時坦承不諱，並互以證人身分對彼此之犯行於本院審理
      時結證屬實（見本院卷第57至69頁），核與證人即同案
      被告丁○○證述其偕同被告乙○○至桃園縣中壢市○○路
      141 號處之過程（見本院卷第50至56頁）；證人即警員
      余春暉、陳英峰證述本案查獲之經過（見本院卷第18至
      27頁）；證人即戊○○○○、楊為正證述當日搜索之情形
      （見本院卷第74至78頁）等節均相符，復有兩造均不爭
      執證據能力之監聽譯文（見偵查卷第62至85頁）、臺灣臺
      北地方法院檢察署93年9 月2 日93年北檢茂結聲監續字第
      001132號通訊監察書（監察日期自93年9 月3 日上午10時
      起至93年10月1 日上午10時止）、行政院海岸巡防署海岸
      巡防總局北部地區巡防局基隆機動查緝隊搜索、扣押筆錄
      及逕行搜索報告書各1 份在卷可稽（見本院卷第92至95
      、109 至112 頁），及扣案如附表1 、附表2 、附表3 、
      附表4 編號2 、附表6 編號2 所示之物可資佐憑，而扣案
      如附表1 所示之物，確含第二級毒品MDMA成分，有內政部
      警政署刑事警察局93年12月31日刑鑑字第0930189169號鑑
      驗通知書1 份附卷可參（見偵查卷第167 至169 頁），確
      切之數量，亦經本院勘驗無誤，有本院勘驗筆錄1 份在卷
      可證（見本院卷第44頁），足認被告乙○○、丙○○之
      自白與事實相符。
（二）被告乙○○雖辯稱本案與其之前所犯販賣第二級毒品案件
      （即前述臺灣高等法院92年度上訴字第4041號判決）具有
      連續犯之裁判上一罪之關係，該案已確定，本案應諭知免
      訴判決云云，然：
    １被告乙○○前於90年11月上旬某日至91年12月3 日間，因
      連續販賣第二級毒品MDMA及大麻，經臺灣高等法院於93年
      8 月18日以92年度上訴字第4041號判決判處有期徒刑5 年
      ，最高法院於93年11月25日以93年度臺上字第6275號判決
      駁回上訴確定之事實，固有其辯護人提出之上開案件歷審
      判決可以佐憑（見本院卷第129 至153 頁），然按刑事
      訴訟法第302 條第1 款規定，案件曾經判決確定者，應為
      免訴之判決，係以同一案件，已經法院為實體上之確定判
      決，該被告應否受刑事制裁，既因前次判決而確定，不能
      更為其他有罪或無罪之實體上裁判，此項原則，關於實質
      上一罪或裁判上一罪，其一部事實已經判決確定者，對於
      構成一罪之其他部分，固均應適用，但此種事實係因審判
      不可分之關係，在審理事實之法院，就全部犯罪事實，依
      刑事訴訟法第267 條規定，本應予以審判，故其確定判決
      之既判力自應及於全部之犯罪事實，惟若在最後審理事實
      法院宣示判決後始行發生之事實，既非該法院所得審判，
      即為該案判決之既判力所不能及，是既判力對於時間效力
      之範圍應以最後審理事實法院之宣示判決日為判斷之標準
      （最高法院88年度臺上字第2576號判決要旨參照），而被
      告乙○○為本案犯行時，係於93年9 月間，乃於前案最後
      審理事實法院宣示判決日即93年8 月18日之後，本案與前
      案尚無連續犯之關係。至被告乙○○前另犯如事實欄所示
      之意圖販賣而持有第三級毒品愷他命罪，與本案所犯構成
      要件不同，自亦無連續犯之關係。
    ２被告乙○○另稱其於93年6 、7 月間即多次與甲○○交易
      毒品，且因其母親於90、91年間生病，當時一次進貨3 、
      4 萬顆搖頭丸販賣，目的是為送母親去國外換腎（見本院
      卷第89、119 頁；本院卷第63、93、94頁），而一再
      辯稱此案與前述確定判決具有連續犯之關係云云。惟被告
      乙○○所稱與甲○○交易過數次毒品之經過，非僅為甲○○於另案即本院94年度重訴字第28號案件審理時所否認（
      見本院卷第21頁，按證人甲○○於本院審理時行使拒絕
      證言權，參見本院卷第28頁），且其所述交易次數或云
      僅有此次（見94偵1373偵查卷第225 頁），或云有3 、4
      次（見本院卷第89頁），或云忘記了（見本院卷第20
      頁）；交易數量則有稱平均2 、3 千顆（見94偵1373偵查
      卷第226 頁），有稱約1 、2 千顆（見本院卷第89頁）
      ，亦有提及第1 次交易數量僅1 、2 百顆，其未算數量云
      云（見本院卷第19頁），非僅前後不一，且2 人初次交
      易時，被告乙○○即未算數量，亦與常情不合，兼之被告
      乙○○自94年3 月24日首次坦承犯行時，即供稱查獲之毒
      品為前案所留下（見本院卷第89頁），顯有預為免訴答
      辯之考量，所述之交易情節是否屬實即有可疑。而被告乙○○另提出其母親之診斷證明書、中華民國身心障礙手冊
      各1 份（見本院卷第117 至119 頁），欲證明其自始基
      於同一動機販毒，惟前後2 次犯行時間相距2 年，由前述
      臺灣高等法院92年度上訴字第4041號判決（見本院卷第
      138 至152 頁）所載之事實、理由亦可知，被告乙○○當
      時持有之6 種MDMA均已被查獲，尚難認被告乙○○此次販
      賣之搖頭丸與前案有何關連。另被告強調係為母親治病，
      表示1 個月賺2 、3 萬元來不及所以才販毒（見本院卷
      第94頁），惟身上查獲21萬元卻表示為賭金（見本院卷
      第92頁），亦與情理有違。足認被告乙○○所辯均為卸責
      之詞，不足採信。
    ３檢察官起訴時，雖亦稱被告乙○○有連續販賣第二級毒品
      MDMA之行為，並指稱被告乙○○於起訴書之「附表1 編號
      22以下及附表2 所列時間」，與甲○○聯絡毒品交易條件
      及方式，再由被告乙○○、丁○○於「下列時間（起訴書
      用語）」連續交付第二級毒品與甲○○及被告丙○○。惟
      「附表1 編號22以下及附表2 所列時間」，僅是被告乙○○與甲○○電話聯絡之時間，所稱「下列時間」，則僅93
      年9 月8 日凌晨1 時30分許為警查獲該次有交付搖頭丸之
      相關事證，則所稱連續販賣搖頭丸乙節，顯無實據。檢察
      官蒞庭時，雖補稱所謂「下列時間」是自93年6 月至93年
      9 月8 日凌晨1 時30分許被查獲止（見本院卷第94頁）
      ，惟被告乙○○所稱之販賣毒品時間、數量、次數俱不明
      確，業如前述，證人余春暉雖證稱依通聯譯文，93年6 月
      間被告乙○○即有與甲○○交易毒品（見本院卷第22頁
      ），然並未見此相關資料。又被告丙○○雖曾供稱向被告
      乙○○拿過毒品4 次（見本院卷第119 頁），並見過被
      告乙○○4 、5 次（見本院卷第66頁），惟其亦供稱被
      告乙○○原先交付之物為何，交付之時並未檢查，不能確
      定是搖頭丸，僅知不是好東西，所以推想是搖頭丸等語（
      見本院卷第119 頁；本院卷第95、177 頁），審酌被
      告丙○○所稱被告乙○○交付之物並未扣案，而本案查獲
      時，自被告丙○○處扣得之物非僅有搖頭丸單一毒品（附
      表5 扣案物品參照），則扣案之物究係為何，即有可疑，
      罪疑唯輕，尚難據此遽認被告乙○○有連續販賣搖頭丸之
      行為。
（三）被告丙○○辯稱其僅是幫助犯云云。查被告丙○○已自承
      之前即幫甲○○送「毒品」（或其所稱不好的東西）與不
      特定之人（見本院卷第119 、120 頁），雖此部分犯行
      ，因各該代送物品並未扣案，究為何物無從認定，除被告
      丙○○單一自白，並無其他佐證，且檢察官起訴指稱甲○○販售之對象「黃財堂」，尚經檢察官以罪證不足為不起
      訴處分在案，有不起訴處分書1 份在卷可稽（見偵查卷第
      177 頁），自不能遽入其於罪，惟由被告丙○○上開說詞
      ，參酌本次扣案之搖頭丸數量非低，甲○○販入上開搖頭
      丸之目的，顯係為販賣無誤。而按刑法上之幫助犯，係指
      以幫助之意思，對於正犯資以助力，而未參與實施犯罪之
      行為者而言，如就構成犯罪事實之一部，已參與實施即屬
      共同正犯（最高法院49年臺上字第77號判例要旨參照）。
      被告乙○○雖表示其都是與邦哥即甲○○接洽（見本院卷
      第65頁），並與通聯紀錄所示相符，惟被告丙○○乃實
      際上收取搖頭丸並交付金錢之人，為被告丙○○所自承，
      兼之被告丙○○事後有藏匿搖頭丸之行為（詳如後述），
      亦可知其對被告乙○○交付之物為搖頭丸，且交付之金錢
      是用以購買搖頭丸之事知之甚稔，其顯係參與構成要件之
      行為，則被告丙○○辯稱僅是受雇主甲○○要求，並無共
      同販賣之犯意聯絡云云（見本院卷第104 、105 頁），
      並不足採。
（四）檢察官雖認本案交易之搖頭丸數量僅10,000顆，查獲超過
      部分並非被告乙○○所交付，而係被告丙○○原即持有之
      物（見本院卷第16、48、89、90、95頁；本院卷第51
      、52、79頁）。惟：
    １被告丙○○於本院審理時，明確表示其住處並無其他搖頭
      丸（見本院卷第79頁），並供稱其接到被告乙○○交付
      之整袋搖頭丸後，因樓下警員在踢門，想藏起來，先打開
      拉鍊抓一把放在鞋盒內，發現放不下，才整個背袋丟到洗
      衣機內，因未拉拉鍊，所以有部分搖頭丸掉到洗衣機內等
      語（見本院卷第51、79、83頁），而勘驗警員拍攝之蒐
      證錄影帶結果，扣案之搖頭丸確實分從鞋盒、洗衣機、背
      袋內取出（見本院卷第74、76、78頁），背袋之拉鍊亦
      未拉上（見本院卷第78頁），核與被告乙○○、丁○○
      供稱：交付背袋與被告丙○○時，拉鍊是拉起來的（見本
      院卷第83頁）；證人邱志中、楊為正證稱：鞋盒內之毒
      品與從洗衣機起出之毒品外觀相同，從洗衣機查獲毒品時
      ，並未特別檢查洗衣槽內是否有其他毒品，是之後回頭檢
      查才發現，且查獲時被包拉鍊未拉上（見本院卷第76至
      78頁）等語均相符。雖被告丙○○於警詢時，為脫免刑責
      ，曾稱住處有供己施用約1,000 顆之搖頭丸（見偵查卷第
      10頁背面），惟證人余春暉於另案即本院94年度重訴字第
      28號案件審理時，明確證稱當場並未扣到被告丙○○所稱
      上開搖頭丸（見本院卷第31頁，當事人同意引用此證詞
      ），證人邱志中、楊為正亦證稱未扣得其他毒品（見本院
      卷第78頁），則由上開事證可知，本案扣得之搖頭丸，
      均是被告乙○○當日攜至現場無訛，扣案時雖是分別從不
      同地點起出，然尚無礙此部分事實之認定。
    ２至本案查獲搖頭丸之數量與上述通聯紀錄所示被告乙○○
      與甲○○原約定之數量固有所出入，惟被告乙○○於本院
      審理時，明確表示：其將當時將家中所有搖頭丸都帶來，
      不確定實際的數量，只知道有1 萬多顆等語（見本院卷
      第51、79頁），衡諸扣案之搖頭丸數量僅較1 萬顆多出10
      00餘顆，且有許多碎粒無法計算顆數，業經本院勘驗屬實
      ，有前述本院勘驗筆錄1 份在卷可稽，而由卷附臺灣高等
      法院92年度上訴字第4041號判決之事實及理由，亦可見被
      告乙○○於該次販賣第二級毒品搖頭丸時，有隨所販賣搖
      頭丸贈送他種毒品即一粒眠之情況，則被告乙○○因其所
      有之搖頭丸有部分碎掉，而明知所有之搖頭丸超過1 萬顆
      ，仍係以1 萬顆之數量與甲○○交易之說詞，堪認屬實，
      並與被告乙○○之交易習慣相符。至甲○○為何僅交付12
      2,2500元之金額予丙○○（查扣之金額），而未達約定之
      數額，則屬是否屆時補足差額依約履行或再交涉殺價之問
      題，並無礙於雙方買賣契約之效力，對於本院上開認定甲○○與被告丙○○已完成販入搖頭丸之事實，亦不生影響
      。
（五）綜上所述，被告乙○○、丙○○販賣搖頭丸之犯行甚為明
      確，所辯均不足採，應依法論科。
二、按毒品之販賣行為，並不以販入之後復行賣出為要件，祇要
    以營利為目的，將之購入或賣出，有一於此，其犯罪即為完
    成（最高法院67年臺上字第2500號判例要旨參照）。是被告
    乙○○將第二級毒品搖頭丸販售與甲○○、被告丙○○，甲○○、被告丙○○並以營利為目的而將之購入，核被告乙○○、丙○○所為，均係犯毒品危害防制條例第4 條第2 項之
    販賣第二級毒品罪。被告丙○○雖辯稱以幫助甲○○之犯意
    為之，但據前論述，其已參與犯罪構成要件之行為，仍應以
    共同正犯論。公訴意旨雖指稱被告乙○○、丙○○有多次販
    賣搖頭丸之犯行，檢察官蒞庭時，並指稱扣案之搖頭丸中僅
    10,000顆是被告乙○○所販售，惟均與相關事證不符，業如
    前述，各該部分之論述均有誤會，而因檢察官認被告乙○○
    、丙○○其餘各次販賣搖頭丸之犯行，與前開論罪科刑部分
    有連續犯之裁判上一罪關係，故本院不另為無罪之諭知，附
    此敘明。爰審酌被告2 人為一己私利販賣毒品，助長毒品氾
    濫，嚴重危害國人身體健康及社會治安，而被告乙○○前已
    因販賣第二級毒品及意圖販賣而持有第三級毒品為警查獲，
    猶不知警惕再犯本案，顯然漠視法令之禁制，危害非輕，被
    告丙○○則因涉世未深為人利用，惡性較輕，暨被告2 人犯
    罪之動機、手段、素行及查獲毒品之數量等一切情狀，本院
    認檢察官求處被告乙○○無期徒刑（見本院卷第84頁），
    尚屬過重，然2 被告之辯護人稱被告乙○○為盡孝道，被告
    丙○○涉案情節較輕云云（見本院卷第84頁），請求依刑
    法第59條酌減2 人之刑，本院認依其等犯案情節，均無何可
    憫恕之處而俱無理由，茲分別量處如主文所示之刑。扣案如
    附表1 所示之搖頭丸，內含毒品危害防制條例第2 條第2 項
    第2 款所規定之第二級毒品MDMA，且已與其他材質混合無從
    析離，應依毒品危害防制條例第18條第1 項前段之規定，沒
    收銷燬之，鑑定時經取樣鑑驗耗用之毒品，因已不存在，即
    不再宣告沒收銷燬。包裝上開毒品之小夾鍊袋112 個，與前
    開毒品直接接觸含有殘渣無法析離，業經本院勘驗無誤，有
    勘驗筆錄1 份在卷可稽（見本院卷第44頁），亦應依上開
    規定宣告沒收銷燬之。扣案如附表2 所示之現金122,2500元
    ，為甲○○交付被告丙○○用以販入搖頭丸之財物，且尚未
    交付被告乙○○，尚屬與被告丙○○具共犯關係之甲○○所
    有，而扣案如附表3 所示之背袋1 個，為被告乙○○用以放
    置上開扣案搖頭丸，以防毒品裸露、潮濕，並方便攜帶販賣
    之包裝物，並經被告乙○○隨同扣案搖頭丸一併交付予被告
    丙○○以轉交甲○○，亦屬與被告丙○○具共犯關係之甲○○所有，均屬與被告丙○○具共犯關係之甲○○販入毒品所
    用之物，且上開現金及背袋因已扣案，無全部或一部不能沒
    收之情形，基於共同犯罪行為，應由共犯各負全部責任之理
    論，已在其他共犯所犯案件諭知沒收之物，在本案共犯判決
    時仍應諭知沒收，均應依毒品危害防制條例第19條第1 項前
    段之規定，於被告丙○○項下併予宣告沒收。另扣案如附表
    4 所示行動電話3 具（不含其內之SIM 卡），係被告乙○○
    、丙○○、甲○○供本案聯絡販賣搖頭丸事宜所用之物，且
    分屬被告乙○○、丙○○、甲○○所有，均依同條例第19條
    第1 項規定宣告沒收，如附表4 編號2 所示之行動電話已經
    本院當庭扣案（見本院卷第138 頁），無不能沒收之問題
    ，如附表4 編號1 、3 所示之行動電話則未扣案，如不能沒
    收，即分別追徵被告乙○○、丙○○價額或以其等之財產抵
    償之。至如附表5 所示之物，無積極證據證明與本案有關，
    如附表6 所示前開行動電話號碼之SIM 卡，係使用者向電信
    業者申請租用而僅取得SIM 卡之使用權，該SI M卡仍屬電信
    業者所有，而非屬被告等人之所有物，尚不得依毒品危害防
    制條例第19條第1 項規定宣告沒收（最高法院92年度臺上字
    第6836號判決參照），均併予敘明。
三、被告丁○○無罪部分：
（一）公訴意旨另以：被告丁○○明知MDMA為毒品危害防制條例
      第2 條第2 項第2 款所規定之第二級毒品，竟與被告乙○○共同基於販賣第二級毒品MDMA之概括犯意，自93年6 月
      至93年9 月8 日凌晨1 時30分許被查獲止，共同連續販賣
      第二級毒品予「邦哥」甲○○及被告丙○○。因認被告丁○○亦涉有毒品危害防制條例第4 條第2 項之販賣第二級
      毒品罪嫌，而與被告乙○○具共犯關係。
（二）按犯罪事實應依證據認定之，無證據不得認定犯罪事實；
      不能證明被告犯罪者，應諭知無罪之判決，刑事訴訟法第
      154 條第2 項及同法第301 條第1 項分別定有明文。而認
      定不利於被告之事實，須依積極證據，苟積極證據不足為
      不利於被告事實之認定時，即應為有利於被告之認定，更
      不必有何有利之證據，縱被告否認犯罪事實所持之辯解不
      能成立亦同（最高法院30年上字第816 號判例要旨、最高
      法院30年上字第1831號判例要旨參照）。
（三）公訴人認被告丁○○涉犯上開罪嫌，無非以其駕車與被告
      乙○○同往現場，且有衝撞警員之事，而由監聽譯文，可
      知被告乙○○統計搖頭丸時，被告丁○○與被告乙○○在
      一起，另被告丁○○身上有查到現金，被告丁○○與被告
      乙○○說詞亦有諸多不符為據。訊據被告丁○○雖坦承駕
      車搭載被告乙○○同往甲○○位在桃園縣中壢市○○路14
      1 號之租屋處，然堅決否認犯行，辯稱：其完全不知情，
      僅是單純前往賭博等語。經查：
    １檢察官雖稱被告丁○○駕車有前後衝撞之情，並請求併與
      審究妨害公務罪嫌（見本院卷第26頁），惟此行為為被
      告丁○○所堅決否認（見本院卷第27頁），經本院當庭
      勘驗警員拍攝之蒐證錄影帶結果，被告丁○○所駕車輛並
      無移動跡象（見本院卷第19頁），證人余春暉雖仍堅稱
      該車有衝撞之動作（見本院卷第20頁），證人陳英峰亦
      證稱該車輛有向後移動，僅是攝影機未拍攝到云云（見本
      院卷第26頁），被告乙○○亦表示可能被告丁○○有碰
      到排檔桿，車子動了一下（見本院卷第119 頁），然非
      僅與上述勘驗結果不符，由勘驗時攝影機拍攝之角度、時
      間研判，亦難發生未拍攝到之情形，且所稱向後移動與衝
      撞，文義上尚有差距，況證人陳英峰復證稱：其見到該車
      輛想往後面移動，但因被另一輛車擋住，無法移動（見本
      院卷第21頁），證人余春暉則證稱擋在被告丁○○車輛
      前之警車，與丁○○所駕車輛僅相距1 個人寬（見本院卷
      第23頁），此與證人余春暉所繪之現場車輛相對位置圖
      1 份相互以參（見本院卷第30頁），倘被告丁○○確有
      駕車衝撞，以該車與前後車輛之距離研判，車輛應有衝撞
      痕跡，惟證人余春暉嗣確僅證稱車輛無法動彈（見本院卷
      第26頁），各該證人所證，應均係情急下之誤認。至檢
      察官指稱被告丁○○妨害公務部分，既未經起訴或追加起
      訴，復無裁判上一罪關係，本院無從併予審究，附此敘明
      。
    ２又被告丁○○固與被告乙○○同往上址，惟其供稱是為賭
      博。核與證人即共同被告乙○○證稱當日要去賭博（見本
      院卷第16、90頁；本院卷第58頁）及被告丙○○證稱
      ：見過乙○○與邦哥一起玩推筒子，當日確實有要賭博（
      見本院卷第66、67頁）等語均相符。而被告乙○○交與
      被告丙○○之背包雖經被告丁○○之手轉交，惟該背包並
      未打開乙節，亦經被告乙○○、丙○○證述屬實。另被告
      乙○○表示其慣於找一個不相干的人去（見本院卷第11
      8 頁），而本案對被告甲○○實施監聽時，並未聽到與被
      告丁○○相關事情，除有前述監聽譯文在卷可稽，亦經證
      人余春暉到庭證述屬實（見偵查卷第175 頁），兼之被告
      丙○○表示未見過被告丁○○（見本院卷第61、120 頁
      ），則被告乙○○上開所述，尚非無據，本案顯乏積極證
      據可認被告丁○○涉犯本案。至檢察官所指稱被告乙○○
      、丁○○於查獲前均在一起，不可能不知悉被告乙○○販
      毒之事云云，並引監聽譯文中被告乙○○提及要計算搖頭
      丸數量為論據，然被告乙○○供稱其與被告丁○○於93年
      9 月7 日會面至被查獲，雖大部分時間均在一起，但因夜
      市比較吵，其有時會去旁邊講，也會用術語講（見本院卷
      第59頁），被告丁○○完全不知情，而當初雖與甲○○
      說要算搖頭丸之數量，因被告丁○○在場，其並未實際計
      算等語（見本院卷第98頁），核與查獲時，扣案之搖頭
      丸遠高於約定數量1 萬顆之事實相符，是被告乙○○證稱
      其當時並未實際計算數量，堪以採信。則此部分事實，亦
      不足據為不利被告丁○○之認定。
    ３在被告丁○○身上扣得之203,000 元，被告丁○○堅稱是
      去賭博之用（見本院卷第16、89、120 頁；本院卷第
      50、51、98頁），被告乙○○、被告丙○○亦為相同之證
      詞，互核並無明顯矛盾之處，業如前述。雖被告丁○○供
      稱203,000 元是以現金卡借款，與先前供稱是信用卡借款
      （見本院卷第120 頁）不相符，且檢察官指稱被告丁○○既稱缺錢，則以現金卡借款放在家中，吸收高額利息，
      並不合理，另被告丁○○稱與被告乙○○一星期見一次面
      ，2 人係由吳明治介紹認識，被告乙○○卻證稱與被告丁○○約1 個月見1 次面，2 人係由當兵之友人「阿猴」介
      紹認識，就認識情節、見面次數多寡等證詞有諸多出入等
      節（見本院卷第103 頁），均屬有據，然檢察官既認定
      被告丁○○於93年9 月8 日凌晨1 時30分許出現在查獲地
      點，乃係與被告乙○○共同販賣搖頭丸，且被告丙○○尚
      未將買賣價金交付被告乙○○或被告丁○○，則被告丁○○乃屬賣家，其身上查獲之現金，尚難認與買賣搖頭丸之
      事實有何關連，至被告乙○○、丁○○所述認識之經過、
      見面之次數，甚或當日相處之細節雖有出入，惟此除涉人
      之記憶能力有限，無法苛求完全一致外，縱其所辯有所齟
      齬，如無積極證據，仍不能據此反推被告丁○○涉有販賣
      第二級毒品罪嫌。
（四）綜上所述，既無積極證據足以證明被告丁○○涉有販賣第
      二級毒品罪嫌，依據前開說明，即應為有利被告丁○○之
      認定，而應為無罪之諭知。
據上論斷，應依刑事訴訟法第299 條第1 項前段、第301 條第1
項，毒品危害防制條例第4 條第2 項、第18條第1 項前段、第19
條第1 項，刑法第11條前段、第28條，判決如主文。
本案經檢察官古慧珍到庭執行職務。
中    華    民    國    95    年    1     月    26    日
                  刑事第十庭審判長法  官  江德民
                                  法  官  蔡和憲
                                  法  官  許炎灶
以上正本證明與原本無異。
如不服本判決，應於判決送達後10日內向本院提出上訴狀（應附
繕本），上訴於臺灣高等法院。
                                  書記官  文巧雲
中    華    民    國    95    年    1     月    26    日
附表1 ：
┌──┬────┬────────┬──────────────────────────┐
│編號│品    名│數            量│備                                                註│
├──┼────┼────────┼──────────────────────────┤
│ 01 │綠色藥錠│52包，共計5184顆│已扣案。                                          │
│    │        │（查獲機關誤算為│淨重1333.49 公克，經取1.55公克（約5 顆）鑑驗用罄，│
│    │        │5197顆）        │  驗餘數量5179顆、驗餘淨重1331.94 公克。            │
│    │        │                │包裝袋52個，含極微量第二級毒品MDMA殘渣且無法析離。│
├──┼────┼────────┼──────────────────────────┤
│ 02 │黃色藥錠│59包，共計5866顆│已扣案。                                          │
│    │        │                │淨重1529.96 公克，經取1.06公克（約3 顆）鑑驗用罄，│
│    │        │                │  驗餘數量為5863顆、驗餘淨重1528.9公克。            │
│    │        │                │包裝袋59個，含極微量第二級毒品MDMA殘渣且無法析離。│
├──┼────┼────────┼──────────────────────────┤
│ 03 │不完整黃│1 包            │已扣案。                                          │
│    │色、綠色│                │淨重4.32公克，經取0.15公克鑑驗用罄，驗餘淨重4.17公│
│    │藥錠碎粒│                │  克。                                              │
│    │        │                │包裝袋1 個，含極微量第二級毒品MDMA殘渣且無法析離。│
└──┴────┴────────┴──────────────────────────┘
附表2 ：
┌──┬────┬────────┬──────────────────────────┐
│編號│品    名│數            量│備                                                註│
├──┼────┼────────┼──────────────────────────┤
│ 01 │新臺幣  │1,222,500元     │已扣案。                                            │
└──┴────┴────────┴──────────────────────────┘
附表3 ：
┌──┬────┬────────┬──────────────────────────┐
│編號│品    名│數            量│備                                                註│
├──┼────┼────────┼──────────────────────────┤
│ 01 │背 袋   │1 個            │已扣案。                                            │
└──┴────┴────────┴──────────────────────────┘
附表4 ：
┌──┬────┬────────┬──────────────────────────┐
│編號│品    名│數            量│備                                                註│
├──┼────┼────────┼──────────────────────────┤
│ 01 │行動電話│1 支            │未扣案，供被告乙○○聯絡販賣毒品所用之行動電話，原門│
│    │        │                │號：0000000000。                                    │
├──┼────┼────────┼──────────────────────────┤
│ 02 │行動電話│1 支            │已扣案，供被告丙○○聯絡販賣毒品所用之行動電話。原門│
│    │        │                │號：0000000000。                                    │
├──┼────┼────────┼──────────────────────────┤
│ 03 │行動電話│1 支            │未扣案，供與被告丙○○具共犯關係之甲○○聯絡販賣毒品│
│    │        │                │所用之行動電話，原門號：0000000000。                │
└──┴────┴────────┴──────────────────────────┘
附表5 ：
┌──┬─────┬──────────┬───────────────────────┐
│編號│品      名│數                量│備                                          註│
├──┼─────┼──────────┼───────────────────────┤
│ 01 │食品增量劑│3 瓶（共1635公克）  │已扣案，自被告丙○○處扣得。                  │
├──┼─────┼──────────┼───────────────────────┤
│ 02 │攪拌器    │1 具                │已扣案，自被告丙○○處扣得。                  │
├──┼─────┼──────────┼───────────────────────┤
│ 03 │分裝袋    │3 個（大）          │已扣案，自被告丙○○處扣得。                  │
├──┼─────┼──────────┼───────────────────────┤
│ 04 │分裝袋    │9 個（中）          │已扣案，自被告丙○○處扣得。                  │
├──┼─────┼──────────┼───────────────────────┤
│ 05 │分裝袋    │14個（小）          │已扣案，自被告丙○○處扣得。                  │
├──┼─────┼──────────┼───────────────────────┤
│ 06 │食品增量劑│4 瓶（共2110公克）  │已扣案，自被告丙○○處扣得。                  │
├──┼─────┼──────────┼───────────────────────┤
│ 07 │麻醉劑    │1 瓶（共205 公克）  │已扣案，自被告丙○○處扣得。                  │
├──┼─────┼──────────┼───────────────────────┤
│ 08 │麻醉劑    │1 瓶（共335 公克）  │已扣案，自被告丙○○處扣得。                  │
├──┼─────┼──────────┼───────────────────────┤
│ 09 │麻醉劑    │1 袋（共100 公克）  │已扣案，自被告丙○○處扣得。                  │
├──┼─────┼──────────┼───────────────────────┤
│ 10 │白板      │457 粒（共320 公克）│已扣案，自被告丙○○處扣得。                  │
├──┼─────┼──────────┼───────────────────────┤
│ 11 │現金      │新臺幣210,000元     │已扣案，自被告乙○○處扣得。                  │
└──┴─────┴──────────┴───────────────────────┘
附表6 ：
┌──┬────────────┬──────┬────────────────────┐
│編號│品                    名│數        量│備                                    註│
├──┼────────────┼──────┼────────────────────┤
│ 01 │未扣案之行動電話SIM 卡  │1 片        │被告乙○○所使用，原門號0000000000。    │
├──┼────────────┼──────┼────────────────────┤
│ 02 │已扣案之行動電話SIM 卡  │1 片        │被告丙○○所使用，原門號0000000000。    │
├──┼────────────┼──────┼────────────────────┤
│ 03 │未扣案之行動電話SIM 卡  │1 片        │被告甲○○所使用，原門號0000000000。    │
└──┴────────────┴──────┴────────────────────┘
附錄本案論罪科刑法條：毒品危害防制條例第4 條第2 項。
製造、運輸、販賣第二級毒品者，處無期徒刑或 7 年以上有期徒
刑，得併科新臺幣 7 百萬元以下罰金。


司法院資訊處製作；財團法人民間司法改革基金會備份。
